臺灣屏東地方法院刑事判決　　　　　　　　　　　　　九十年度易字第一四八二號
　　公　訴　人　臺灣屏東地方法院檢察署檢察官
　　被　　　告　乙○○
右列被告因傷害案件，經檢察官提起公訴（九十年度偵字第六八０三號），本院判決
如左︰
    主  文
乙○○傷害人之身體，累犯，處有期徒刑月，如易科罰金，以佰元折算壹日。
    事  實
一、乙○○前於民國八十三年間，曾因殺人未遂案件，經臺灣高雄地方法院判處有期
    徒刑五年二月，褫奪公權二年，經臺灣高等法院高雄分院於八十四年一月十七日
    駁回上訴確定，於八十八年九月十三日縮刑假釋期滿執行完畢，猶不知悔改，復
    於九十年四月二十八日凌晨四時十分許，因先前向警方檢舉超商擺設電玩之問題
    ，遭不詳姓名年籍之人毆打，並懷疑警方未予處理，因而心生不滿，遂在屏東縣
    萬丹分駐所值班台前大聲喧嘩，質問警方為何不取締電玩，適有住於該分駐所附
    近之甲○○釣魚後返家，聽見有人在該分駐所前大聲喧嘩，便前往察看發生何事
    ，乙○○因誤認甲○○即是先前毆打他之人，竟基於傷害之犯意，徒手揮拳毆打
    甲○○之臉部，致甲○○受有右臉部（二‧五公分）、左臉部（三公分）挫傷瘀
    腫、鼻部挫傷瘀腫（三公分）、鼻出血、鼻骨骨折等傷害。
二、案經甲○○訴由臺灣屏東地方法院檢察署檢察官偵查起訴。
    理  由
一、訊據被告乙○○承認有毆打告訴人甲○○，惟矢口否認有何傷害犯行，辯稱：是
    甲○○與另外一人打我，我是基於自衛才還手，甲○○是電動玩具店的老闆，他
    不滿我去警察局檢舉他的超商放電動玩具才跟另外一個人打我，我是自衛才還手
    等語。
二、經查：被告乙○○於上開時地毆打告訴人甲○○成傷之事實，業據告訴人甲○○
    於偵查及本院審理時指訴甚詳（見偵查卷第二頁反面、本院九十年十二月二十七
    日審判筆錄），核與證人即萬丹分駐所當日值班警員林文吉於偵查中證述之情節
    相符，據其證稱：當時是凌晨四點左右，我有在場，是乙○○到派出所報案說中
    日超商有賭博電玩，且他在中日超商輸了一千五百元，看我要不要處理，我就叫
    備勤章宏隆前往處理，乙○○他們有過去，我當時在值班，他們之後又回派出所
    ，乙○○因有喝酒，在分駐所大聲喧嘩，又走到道路上，我們帶他進分駐所休息
    ，他不願意，乙○○在值班台前面，甲○○之後過來值台前面，乙○○手就揮過
    去，打到甲○○等語（見偵查卷第十一頁反面、第十二頁），足見被告乙○○於
    萬丹分駐所時並未遭人毆打，其辯稱係因自衛始還手云云，顯非實在，況傷害罪
    之成立與否，亦與何人先動手無涉，尚難因此解免被告本件之刑責，其所辯顯屬
    避重就輕，卸責之詞，不足採信。此外，並有新林診所及財團法人屏東基督教醫
    院診斷證明書各一紙附卷可參，本件事證明確，被告犯行堪以認定。
三、核被告乙○○所為，係犯刑法第二百七十七條第一項之普通傷害罪。又被告前因
    殺人未遂案件，經臺灣高雄地方法院判處有期徒刑五年二月，褫奪公權二年，經
    臺灣高等法院高雄分院於八十四年一月十七日駁回上訴確定，於八十八年九月十
    三日縮刑假釋期滿執行完畢，有臺灣高等法院被告全國前案紀錄表及臺灣屏東地
    方法院檢察署刑案資料查註紀錄表各一紙在卷可憑，其受有期徒刑之執行完畢後
    ，五年之內再犯有期徒刑以上刑之本罪，為累犯，應依法加重其刑。爰審酌被告
    迄今未與告訴人和解、犯罪動機、手段及犯後態度等一切情狀，量處如主文所示
    之刑，並諭知易科罰金之折算標準。
據上論斷，應依刑事訴訟法第二百九十九條第一項前段，刑法第二百七十七條第一項
、第四十七條、第四十一條第一項前段，罰金罰鍰提高標準條例第一條前段、第二條
，判決如主文。
本案經檢察官劉俊儀到庭執行職務。
中      華      民      國      九十一      年      一      月    十    日
                                        臺灣屏東地方法院刑事第三庭
                                            審判長法  官  黃國永
                                                  法  官  陳姵君
                                                  法  官  余德正
右正本證明與原本無異。
對於本判決如有不服應於收受送達後十日內向本院提出上訴書狀上訴於台灣高等法院
高雄分院並按他造當事人之人數附具繕本。
                                                  書記官  曾文玲
中      華      民      國      九十一      年      一      月    十    日
附錄本判決論罪之法條：
刑法第二百七十七條第一項
傷害人之身體或健康者，處三年以下有期徒刑、拘役或一千元以下罰金。
